【裁判字號】    98,易,3536
【裁判日期】    990804
【裁判案由】    詐欺等
【裁判全文】
臺灣臺北地方法院刑事判決              98年度易字第3536號
公  訴  人  臺灣臺北地方法院檢察署檢察官
被      告  丙○○
上列被告因詐欺等案件，經檢察官提起公訴（98年度偵緝字第49
4、495號），本院判決如下：
    主  文
丙○○連續行使變造特種文書，足以生損害於他人，處有期徒刑
肆月，如易科罰金，以銀元佰元即新臺幣玖佰元折算壹日，減
為有期徒刑貳月，如易科罰金，以銀元佰元即新臺幣玖佰元折
算壹日。
    事  實
一、丙○○與黃國銓於民國94年9 月間協議合夥成立國豪通訊社
    ，從事電話行銷業務。在國豪通訊社完成設立登記前，丙○○與黃國銓因欲向臺灣固網股份有限公司（下稱臺灣固網公
    司）申辦室內電話，遂由黃國銓以新起家實業有限公司（下
    稱新起家公司，負責人為黃國銓之弟丁○○）之名義，於94
    年9 月19日，與丙○○一同向臺灣固網公司業務七處（址設
    於臺北市大安區○○○路○段9號）之承辦人員乙○○申辦室
    內電話，黃國銓並交付新起家公司營業事業登記證及丁○○
    國民身分證影本與乙○○。嗣後，丙○○因欲增加通訊社所
    使用臺灣固網室內電話門號數目及寬頻上網服務，圖一時之
    便利，遂基於行使變造特種文書之概括犯意，為下列行為：
  (一)將其於不詳時、地，以不詳方式取得之變造丁○○國民身分
    證影本，於94年11月1 日交與不知情之乙○○，以新起家公
    司名義向臺灣固網公司申辦聯單編號A013Ｚ000000000號室內
    電話服務而行使之。
  (二)於94年11月21日，利用不知情之乙○○將其前次所交付之變
    造丁○○國民身分證影本影印後，以新起家公司名義向臺灣
    固網公司申辦聯單編號A013Ｚ000000000號室內電話服務而行
    使之
  (三)於94年12月1日，利用不知情之乙○○將其於94年11月1日所
    交付之變造丁○○國民身分證影本影印後，以新起家公司名
    義向臺灣固網公司申辦聯單編號C043Ｚ000000000號寬頻上網
    服務而行使之。
  以上均足生損害於丁○○及台灣固網公司對於室內電話、寬頻
  服務管理之正確性
二、案經臺灣固網公司、丁○○訴由臺北市政府警察局大安分局
    報告及國家通訊傳播委員會移送臺灣臺北地方法院檢察署檢
    察官偵查起訴。
    理  由
一、證據能力方面：
    按被告以外之人於審判外之言詞或書面陳述，除法律有規定
    者外，不得作為證據，刑事訴訟法第159 條第1 項定有明文
    。被告以外之人於審判外之陳述，雖不符前4 條之規定，而
    經當事人於審判程序同意作為證據，法院審酌該言詞陳述或
    書面陳述作成時之情況，認為適當者，亦得為證據。當事人
    、代理人或辯護人於法院調查證據時，知有第159條第 1 項
    不得為證據之情形，而未於言詞辯論終結前聲明異議者，視
    為有前項之同意，刑事訴訟法第159條之5亦定有明文。查本
    案所引用之被告以外之人於審判外之陳述（包含書面陳述）
    ，雖屬傳聞證據，惟當事人於言詞辯論終結前均未聲明異議
    ，本院審酌上開證據資料製作時之情況，尚無違法不當及證
    明力明顯過低之瑕疵，亦認為以之作為證據應屬適當，故揆
    諸前開規定，爰逕依刑事訴訟法第159條之5第2 項規定，認
    前揭證據資料均有證據能力，先予敘明。
二、訊據被告丙○○矢口否認有何行使變造特種文書之犯行，辯
    稱：伊與證人黃國銓合夥經營通訊社期間，關於電話之裝設
    事宜，均係由證人黃國銓負責處理，迨伊與證人黃國銓拆夥
    後，通訊社業務量大幅下滑，原裝設之電話已足夠使用，伊
    根本沒有再申請裝設之必要，是無將告訴人丁○○之身分證
    影本變造後加以使用之可能云云。惟查：
  (一)聯單編號A013Ｚ000000000、A013Ｚ000000000、C043Ｚ0000000
    00號申請書所檢附之告訴人丁○○身分證影本上相片、出生
    年月日、住遷註記、役別、父母欄及出生地等記載均係變造
    之事實，業據告訴人丁○○、告訴代理人簡正芳於警詢及偵
    查指訴綦詳【見96年度偵字第18405 號卷第19頁、96年度偵
    字第25216號卷（下稱C卷）第10頁、97年度偵字第4216號卷
    （下稱D卷）第31頁、C卷第22頁反面、第180頁、D卷第25頁
    】，並有上開變造之身分證影本3紙在卷可稽（見C卷第60、
    71、74頁），是以此部分事實，首堪認定。
  (二)關於申辦前開室內電話及寬頻上網服務之情形，業據證人黃
    國銓於本院審理中證稱：新起家公司是我成立的公司，是用
    在我們家房地產租賃業務的公司，後來因為我與被告於94年
    9 月決定要合夥從事手機的電話行銷中心，而遠傳電信及臺
    灣大哥大需要公司營利事業登記證，但當時我和被告合夥的
    公司還沒有成立，所以就先暫時用新起家公司作為證明用，
    並申請電點，電點就是可以進入遠傳電信及臺灣大哥大的網
    站來申請電話行銷。於94年9 月19日有向臺灣固網公司申請
    25個門號，是我與乙○○先聯絡，再介紹被告跟乙○○認識
    ，3人約在臺北市北投區○○○路○段77號的公司地址見面，
    辦理這25個門號。申請該25個門號時，新起家公司的營利事
    業登記證應該是我交給乙○○，至於丁○○身分證影本，我
    不確定是交給乙○○還是交給被告。於94年11、12月時，被
    告另外到臺北市北投區○○○路○段416號設立第2 個分店，
    並以新起家公司的名義申請市內電話及寬頻上網服務，原本
    我並不清楚，被告大概是等在94年年底到95年初的時候才告
    訴我的，但詳細時間我不記得。我只有處理第1 次門號的申
    辦，就是94年9月19日那次。於94年9月19日後，關於新起家
    公司向臺灣固網公司申辦電信服務時，我並沒有交付新起家
    公司登記負責人丁○○的身分證件或其他資料給被告，我也
    沒有問被告申辦資料從何而來。我跟被告合夥經營通訊社，
    丁○○並沒有參與，他與被告完全不認識，是在北投中央北
    路第2 個點成立並且申辦電話完成，要拉室內線的時候丁○○有去，才看到被告。我直到95年2、3月才從陽信證券公司
    離職，投入通訊社之業務，之前通訊社都是被告在負責等語
    明確（見本院卷第65至67頁）；並經證人乙○○於本院審理
    中證稱：第1 次與新起家公司接觸時，是黃國銓跟我接觸的
    ，因為當時公司還沒有成立，我們約在北投咖啡廳，當時被
    告也在，我們有做一些接觸，他們有問公司還沒有設立是否
    可以先裝，因為固網並不是每個點都可以裝，必須先有營業
    址才可以裝，所以事先必須先溝通他們要申請的門號及使用
    情況。第1 次接觸時他們並沒有馬上申辦，後來他們點找到
    了，我們有派工程師去看，我自己也有去看，所以是後來才
    填申請書申辦，是這時候才拿資料。於94年9 月19日申請時
    所檢附的新起家公司營利事業登記證影本及負責人丁○○身
    分證影本是何人交給我的我忘記了，而申請書上有關於聯絡
    人丙○○部分我忘記是何人說的，但一定是公司的人告訴我
    的，就我的認知黃國銓、被告都是同一家公司，聯絡人會寫
    被告應該是彼此有共識，所以才會這樣寫。94年11月1 日、
    同年月21日、同年12月1 日新起家公司申辦市內電話及寬頻
    服務也都是我處理的，我印象中後來都是找被告比較多，有
    時候去拜訪客戶時，到北投那邊有看到黃國銓，但是申辦的
    業務我後來大部分的窗口都是被告。這3 次申請所檢附的資
    料是請快遞去拿還是我自己去拿，我看不出來，現在也沒有
    印象，如果是我自己去拿的話，證件就都是被告拿給我的，
    如果我請快遞去拿資料的時候，因為被告是我對應的窗口，
    所以我也會打電話跟被告講，說我要請快遞去拿資料等語屬
    實（見本院卷第69至71頁）；參以，被告於偵查時已供稱：
    「（問：乙○○說臺灣固網的電話除第一次是你與銓一同前
    往辦理外，其他都是你拿證件給他辦？）證件是我給他的，
    都是他派人來收....。」等語在卷（見98年度偵緝字第495
    號卷第24頁）。由此可知，於94年11月1 日、同年月21日、
    同年12月1日新起家公司向臺灣固網公司申辦聯單編號A013Ｚ
    000000000、A013Ｚ000000000、C043Ｚ000000000 號之市內電
    話及寬頻服務時，均是由被告向與證人乙○○接觸後提出申
    辦之請求，故被告辯稱：申辦室內電話及寬頻服務業務，均
    係由證人黃國銓負責處理云云，顯與事實不符，不足採信。
  (三)次查，告訴人丁○○國民身分證影本，僅於94年9月19日第1
    次申辦室內電話時，由證人黃國銓提出交付，該身分證影本
    並無留存於通訊社乙節，業據證人黃國銓證述如上；迨於95
    年2、3月，證人黃國銓從陽信證券公司離職，前往通訊社正
    式任職後，在臺北市北投區○○○路○ 段416號1樓店內抽屜
    ，始存放有告訴人丁○○國民身分證影本及新起家公司營業
    事業登記證影本，亦經證人黃國銓於本院審理中證述明確（
    見本院卷第68頁至68頁反面），且為被告於本院準備程序所
    供承不諱（見本院卷第22頁反面），足見被告於94年11月1
    日向證人乙○○提出申辦聯單編號A013Ｚ000000000號室內電
    話時，因無從取得告訴人丁○○國民身分證影本，圖一時之
    便利，因而才交付變造之告訴人丁○○國民身分證影本與證
    人乙○○。
  (四)再者，證人乙○○於警詢時證稱：「丙○○共拿偽造之丁○○身分證1次，其餘2次我將客戶資料留底直接送件申辦。」
    等語（見C 卷第20頁反面）；於本院審理中亦證稱：我確定
    我有用留底的資料申辦，但是次數沒有辦法確定等語（見本
    院卷第70頁反面至71頁）。本院審酌證人乙○○於警詢陳述
    時，離案發時間較近，記憶自較正確、可信，是應以其於警
    詢時證述：於94年11月21 日、同年12月1日係以留底之變造
    丁○○國民身分證影本送件申請等語，較為可信，足堪憑採
    。
  (五)綜上所述，被告上開所辯，顯係事後卸責之詞，不足採信。
    本案事證明確，被告犯行，堪以認定，應依法論科。
三、被告行為後，刑法部分條文業於94年2月2日修正公布，並於
    95年7月1日施行；而戶籍法亦於97年5 月28日修正公布，並
    於同年月30日生效施行。因被告行為後法律有變更，是本院
    應比較新舊法，本院先論戶籍法之比較，繼而依據修正刑法
    比較新舊法，茲審究如後：
  (一)被告行為後，戶籍法業於97年5 月28日修正公布，於同年月
    30日生效施行，該法於第75條第1項、第2項新增規定：「意
    圖供冒用身分使用，而偽造、變造國民身分證，足以生損害
    於公眾或他人者，處5 年以下有期徒刑、拘役或科或併科50
    萬元以下罰金。行使前項偽造、變造之國民身分證者，亦同
    。」，是被告行使變造特種文書之行為後，法律已有變更，
    而比較刑法第216條、第212條以及戶籍法第75條之規定，認
    以刑法第216條、第212條之規定對於被告較為有利，依據修
    正後刑法第2條第1 項前段之規定，應適用刑法第216條、第
    212條規定。
  (二)行為後法律有變更者，適用行為時之法律。但行為後之法律
    有利於行為人者，適用最有利於行為人之法律，現行刑法第
    2條第1項定有明文。因刑法第2條第1項之規定與刑法第1 條
    之罪刑法定主義契合，係規範行為後法律變更所生新舊法律
    比較適用之準據法。是刑法第2 條本身雖經修正，然其屬適
    用法律之準據法，本身並無比較新舊法之問題，應一律適用
    裁判時之現行刑法第2 條規定，以決定適用之刑罰法律。本
    次刑法修正之比較新舊法，應就罪刑有關之共犯、未遂犯、
    想像競合犯、牽連犯、連續犯、結合犯、累犯加重、自首減
    輕、其他法定加減原因及加減例等一切情形，綜其全部罪刑
    之結果而為比較（參照最高法院95年度第8 次刑庭會議決議
    ）。經查：
    1.刑法第212條之法定刑，包含有期徒刑、拘役及罰金刑。
      關於罰金刑在刑法修正前，刑法分則編各罪所定罰金刑之
      貨幣單位原為銀元，其最高罰金數額，從各該法條規定，
      而最低罰金數額，則依修正前刑法第33條第5 款之規定為
      銀元1元以上。倘定有罰金刑之論罪法條係於72年6月25日
      前所制定，而該法條日後均未修正者，得依罰金罰鍰提高
      標準條例第1條前段規定，就其原定數額提高為2倍至10倍
      ，其後修正者則不提高倍數，並依現行法規所定貨幣單位
      折算新臺幣，該條例第2條亦規定，以銀元1元折算為新臺
      幣3元。刑法修正後，修正刑法第33條第5款規定：「罰金
      ：新臺幣1,000 元以上，以百元計算之。」，故刑法之罰
      金貨幣單位已由銀元改為新台幣，則刑法分則編各罪所定
      罰金刑之貨幣單位，自應配合修正為新臺幣。再者，為使
      刑法分則編各罪所定罰金之最高數額與刑法修正前趨於一
      致，乃增訂刑法施行法第1條之1：「中華民國94年1月7日
      刑法修正施行後，刑法分則編所定罰金之貨幣單位為新臺
      幣。94年1月7日刑法修正時，刑法分則編未修正之條文定
      有罰金者，自94年1月7日刑法修正施行後，就其所定數額
      提高為30倍。但72年6 月26日至94年1月7日新增或修正之
      條文，就其所定數額提高為3 倍。」從而，刑法分則編各
      罪所定罰金刑之最高數額，於刑法修正前、後並無不同，
      惟修正後刑法第33條第5 款所定罰金刑最低數額，其較修
      正前提高，是比較修正前、後之刑罰法律，自以被告行為
      時即修正前關於科處罰金刑之規定較有利於被告。
    2.刑法第56條連續犯之規定，業經修正刪除，此刪除雖非犯
      罪構成要件之變更，然已影響行為人刑罰之法律效果，自
      屬法律有所變更，應依新法第2條第1項規定為新舊法之比
      較。本案被告所犯行使變造特種文書之犯行，依新法規定
      ，應分論併罰，倘依舊法規定，則依連續犯規定以一罪論
      ，是比較新舊法之結果，應適用較有利於被告之行為時法
      律即修正前之刑法第56條規定，論以連續犯。
    3.綜合上述，經本院比較各條文修正前、後之規定，揆諸前
      揭最高法院決議及修正後刑法第2條第1項規定之從舊從輕
      原則，本案應適用行為時即修正前之刑法有關連續犯及最
      低罰金刑等規定。
四、論罪科刑之理由：
  (一)按國民身分證係由主管機關核發作為本國人士身分之證明憑
    證，屬於品行能力相類之證書，係刑法第212 條所指之特種
    文書。是核被告所為，均係犯刑法第216條、第212條行使變
    造特種文書罪。檢察官雖以被告有於不詳時、地將姓名年籍
    不詳之成年男子之國民身分證影本，變造為丁○○姓名及身
    分證字號後，再行影印之變造丁○○國民身分證犯行，然依
    卷附之證據資料，尚難認被告有變造丁○○國民身分證之犯
    行，故公訴意旨所載之此部分犯罪事實，容有誤會。
  (二)其利用不知情之乙○○將留底之變造丁○○國民身分證影本
    影印後，持向臺灣固網公司申請電信服務而行使之，係間接
    正犯。
  (三)被告先後多次行使變造特種文書之犯行，時間緊接，所犯罪
    名復係相同，顯係基於概括之犯意為之，為連續犯，應依修
    正前刑法第56條規定論以一罪，並加重其刑。
  (四)爰審酌被告並無前科，素行尚佳，有臺灣高等法院被告前案
    紀錄表附卷足憑（見本院卷第75頁），其犯罪之動機、目的
    、手段、所生之危害，飾詞否認犯行，犯後態度顯然不佳，
    及其品行、智識程度、生活狀況等一切情狀，量處如主文所
    示之刑。又被告行為時即90年1月10日修正公佈刑法第41 條
    第1項前段規定：「犯最重本刑為5年以下有期徒刑以下之刑
    之罪，而受6 個月以下有期徒刑或拘役之宣告，因身體、教
    育、職業、家庭之關係或其他正當事由，執行顯有困難者，
    得以1元以上3元以下折算1 日，易科罰金」，當時之易科罰
    金折算標準，修正前罰金罰鍰提高標準條例第2 條前段（現
    已刪除）規定，就其原定數額提高為100倍折算1日，則本件
    被告行為時之易科罰金折算標準，應以銀元100元、200元、
    300元折算1日，經折算為新臺幣後，應以新臺幣300元、600
    元、900元折算1 日。修正後刑法第41條第1項前段則規定：
    「犯最重本刑為5年以下有期徒刑以下之刑之罪，而受6個月
    以下有期徒刑或拘役之宣告者，得以新臺幣1,000元、2,000
    元或3,000元折算1日，易科罰金」。比較修正前後之易科罰
    金折算標準，以修正前刑法第41條第1 項前段規定，較有利
    於被告，自應依修正前之第41條第1 項規定及修正前罰金罰
    鍰提高標準條例第2條規定諭知易科罰金之折算標準。
  (五)又查被告犯罪時間，係在96年4 月24日以前，且無中華民國
    96年罪犯減刑條例第3條第1項第1 款所示之情形，雖被告於
    犯罪後逃亡經通緝歸案，但其發布通緝時間分別為97年11月
    5日及98年2月19日，有臺灣臺北地方法院檢察署甲○玲雨緝
    字第4789號通緝書、同署甲○玲劍緝字第0555號通緝書在卷
    可稽（見97年度偵字第4316號卷第64頁、98年度偵字第919
    號第2頁）在卷可稽，係在96年7月16日中華民國96年罪犯減
    刑條例施行之後，自與同條例第5 條規定：「本條例施行前
    ，經通緝而未於中華民國96年12月31日以前自動歸案接受偵
    查、審判或執行者，不得依本條例減刑。」不合（最高法院
    81 年度臺上字第3382 號判決意旨參照），故仍應依法減其
    宣告刑2分之1，並諭知易科罰金折算標準。
  (六)至於本案申請書所檢附之變造之丁○○國民身分證影本，業
    經被告持以申請室內電話及寬頻上網服務而交付臺灣固網公
    司，均已非被告所有之物，亦非屬違禁物，爰不為沒收之諭
    知。
五、不另為無罪諭知：
  (一)公訴意旨另以：被告基於意圖為自己不法利益之概括犯意，
    使臺灣固網公司審核人員陷於錯誤，據以核發裝機地址為臺
    北市北投區○○○路○段77號及臺北市北投區○○○路○段416
    號1 樓共28支室內電話使用，並辦理寬頻服務，其中裝機地
    址為臺北市北投區○○○路○段77號部分尚欠電信費用新臺幣
    （下同）2898元，臺北市北投區○○○路○段416號1 樓部分
    尚欠36,913元，因認被告涉犯刑法第339條第2項之詐欺得利
    罪嫌。
  (二)按犯罪事實應依證據認定之，無證據不得認定犯罪事實；不
    能證明被告犯罪者，應諭知無罪判決，刑事訴訟法第154 條
    第2項、第301條第1項分別定有明文。次按刑法第339條第2
    項之詐欺得利罪之成立，須行為人主觀上有為自己或第三人
    不法所有之意圖，而客觀上係以詐術而得財產上不法之利益
    或使第三人得之為要件。若行為人無不法所有之意圖，或未
    使用詐術取得不法利益，自難以詐欺罪責相繩。
  (三)檢察官認被告涉有詐欺得利犯行，無非係以告訴人丁○○、
    告訴代理人簡正芳之指訴、聯單編號為A013Ｚ000000000、A0
    13Ｚ000000000號申請書、翊豐資產管理股份有限公司繳款通
    知單等為主要論據。訊據被告堅決否認有何詐欺得利之犯行
    ，辯稱：電信費費一開始都有繳納，但是之後通訊社快要結
    束時，因為伊沒有錢了，所以就沒有繳納等語。
  (四)經查：
    1.裝設市內電話、寬頻上網服務之臺北市北投區○○○路○段
      77號及臺北市北投區○○○路○段416號1 樓，均是被告與
      證人黃國銓合夥經營通訊社所成立之營業地址，所裝設市
      內電話、寬頻上網服務均供通訊社使用，且在被告與證人
      黃國銓拆夥前，並未曾收受臺灣固網公司催繳電信費用之
      通知等事實，業經證人黃國銓於本院審理中證稱：「（問
      ：公司申辦固網、市內電話、寬頻服務，一開始的繳納情
      形是否清楚？）被告有跟我說都很正常。（問：是何時發
      現有欠費的情況？）應該是96年收到催繳的通知才知道，
      那時候我已經與被告拆夥了。（問：所以被告申辦這些市
      內電話、寬頻上網服務目的都是在供你們合夥的通訊社使
      用？）第1、2間是我們自己經營沒有問題，確實是供我們
      業務之用，後來被告找了很多加盟店，時間大概是95年1
      、2、3月左右的事情，被告就把新起家實業有限公司的資
      料交給加盟店的人去申辦，這個時候就跟我們合夥事業沒
      有關係，被告都是事後才知會。」等語明確（見本院卷第
      67頁反面至68頁）。
    2.而關於聯單編號A013Ｚ000000000號申請書與聯單編號A013
      Ｚ000000000號申請書之裝機地點均為臺北市北投區○○○
      路○段77號，且為共同帳單出帳，自95年5 月5日起至95年
      8月9日止共繳款89,517元，於95年9 月15日因逾期未繳款
      29,287元，經催費後仍未繳款，依服務契約終止租用；聯
      單編號A013Ｚ000000000號申請書與聯單編號A013Ｚ000000
      0000號、C043Ｚ000000000號申請書之裝機地點均為臺北市
      北投區○○○路○段416號1 樓，且為共同帳單出帳，自95
      年1月25日起至95年8月29日止共繳款574,537元，於95年9
      月15日因逾期未繳款36,913元，經催費後仍未繳款，依服
      務契約終止租用等事實，有臺灣固網公司99年3 月25日法
      固字099002171 號函文及附件在卷可稽（見本院卷第45至
      46頁）。由此可知，被告向臺灣固網公司申請裝設上開2
      地點之室內電話及寬頻上網服務後，業已繳納之電信費用
      高達664, 054元，僅尚餘66,200元未為繳納。若被告如公
      訴人所認在申請使用電信服務之初，即有獲得不法利益之
      不法意圖，被告豈會長達半年以上，均按期繳納高額之電
      信服務費用？此與一般意在詐欺而盜用他人名義之辦理電
      信服務者，於取得財物或利益後，即避而不見亦拒不繳款
      等情形，大相逕庭，顯見被告非意在使用電信服務以詐得
      財產上不法之利益，自難認其主觀上有為自己或第三人不
      法所有之意圖，亦不得單憑其有行使變造特種文書之客觀
      行為，即行推測被告有詐欺之主觀犯意。
  (五)綜上所述，被告行使變造特種文書而申辦市內電話、寬頻上
    網服務之行為，固屬不當，惟其主觀上既無不法所有之意圖
    ，自難論以詐欺罪責。此外，亦無其他積極證據足證被告有
    何公訴人所指此部分犯行，依前開說明，應認尚不能證明被
    告犯罪，本應就此部分為無罪之諭知，惟公訴人認此部分犯
    行與前揭起訴論罪之行使變造特種文書犯行間，有修正前之
    牽連犯裁判上一罪之關係，爰不另為無罪之諭知。
據上論斷，應依刑事訴訟法第299條第1項前段，刑法第2條第1項
、第216條、第212條，修正前刑法第56條、第41條第1項前段，
刑法施行法第1條之1，修正前罰金罰鍰提高標準條例第2條，現
行法規所定貨幣單位折算新臺幣條例第2條，中華民國96年罪犯
減刑條例第2條第1項第3款、第7條、第9條，判決如主文。
本案經檢察官徐則賢到庭執行職務。
中    華    民    國    99    年    8     月    4     日
              刑事第十三庭審判長法  官  許泰誠
                                法  官  李貞瑩
                                法  官  陳君鳳
以上正本證明與原本無異。
如不服本判決應於收受送達後10日內向本院提出上訴書狀，並應
敘述具體理由；其未敘述上訴理由者，應於上訴期間屆滿後20日
內向本院補提理由書（均須按他造當事人之人數附繕本）「切勿
逕送上級法院」。告訴人或被害人如對於本判決不服者，應具備
理由請求檢察官上訴，其上訴期間之計算係以檢察官收受判決正
本之日期為準。
                                書記官  楊湘雯
中    華    民    國    99    年    8     月    5     日
附錄本案論罪科刑法條：
刑法第216條
行使第210條至第215條之文書者，依偽造、變造文書或登載不實
事項或使登載不實事項之規定處斷。
刑法第212條
偽造、變造護照、旅券、免許證、特許證及關於品行、能力服務
或其他相類之證書、介紹書，足以生損害於公眾或他人者，處1
年以下有期徒刑、拘役或3百元以下罰金。

司法院資訊處製作；財團法人民間司法改革基金會備份。
